【裁判字號】    90,訴,334
【裁判日期】    900724
【裁判案由】    違反毒品危害防制條例
【裁判全文】
臺灣基隆地方法院刑事判決                            九十年度訴字第三三四號
    公  訴  人  臺灣基隆地方法院檢察署檢察官
    被      告  甲○○
右列被告因違反毒品危害防制條例案件，經檢察官提起公訴 (九十年度毒偵字第三八
七號)，本院判決如左：
    主  文
甲○○連續施用第一級毒品，累犯，處有期徒刑捌月，扣案含海洛因殘渣之塑膠袋壹
只沒收銷燬之，注射針筒貳支均沒收；又施用第二級毒品，累犯，處有期徒刑陸月。
應執行有期徒刑壹年，扣案含海洛因殘渣之塑膠袋壹只沒收銷燬之，注射針筒貳支均
沒收。
    事  實
一、甲○○前曾於民國八十六年間，因違反麻醉藥品管理條例案件，經台灣高等法院
    判處有期徒刑六月確定，如易科罰金以三百元折算一日，甫於八十七年五月二十
    九日執行完畢。甲○○再於八十八年間，因施用第二級毒品安非他命，經本院先
    後以八十八年度毒聲字第一一五七號、八十八年度毒聲字第二四五八號裁定送觀
    察、勒戒後，認無繼續施用毒品傾向，經台灣基隆地方法院檢察署檢察官分別於
    八十八年二月六日、八十八年七月七日，以八十八年度毒偵字第一一０八號、八
    十八年度毒偵字第四０一八號處分不起訴確定。詎甲○○猶不知悔改，復基於概
    括之犯意，自八十九年八月初起至九十年一月三十日，在其基隆市○○街一四九
    之一號二樓住處，連續施用第一級毒品海洛因；其又另行起意，於九十年一月三
    十一日採尿時間前四日內，在其前揭住處施用第二級毒品安非他命。嗣於同年月
    三十一日十八時二十分許，在台北市○○區○○路四段松山火車站前為警路檢查
    獲，並當場扣得甲○○所有之注射針筒二支、含海洛因殘渣之塑膠袋一只等物。
二、案經台北市政府警察局松山分局移送台灣基隆地方法院檢察署檢察官偵查起訴。
    理  由
一、右揭事，業據被告甲○○於本院審理中坦承不諱，並有台北市立療養院九十年二
    月十二日煙毒尿液檢驗報告書、法務部調查局九十年六月十五日（九０）陸（一
    ）字第九００三九００七號檢驗通知書及憲兵司令部刑事鑑識中心九十年六月十
    八日（０）綱得字第七六九七號鑑驗通知書各一紙附卷可稽，並有被告所有供施
    用第一級毒品海洛因所用之注射針筒二支及含海洛因殘渣之塑膠袋乙只扣案可資
    佐證，堪認被告自白與事實相符，而得採信。再被告於八十八年間，因施用第二
    級毒品安非他命，經本院先後以八十八年度毒聲字第一一五七號、八十八年度毒
    聲字第二四五八號裁定送觀察、勒戒後，認無繼續施用毒品傾向，經台灣基隆地
    方法院檢察署檢察官分別於八十八年二月六日、八十八年七月七日，以八十八年
    度毒偵字第一一０八號、八十八年度毒偵字第四０一八號處分不起訴確定等情，
    有本院被告全國前案紀錄表乙紙在卷足憑。本件事證明確，被告犯行洵堪認定，
    應予依法論科。
二、查海洛因、安非他命係毒品危害防制條例所定之第一級、第二級毒品，此為該條
    例第二條第二項第一款、第二款所明定。又犯毒品危害防制條例第十條施用毒品
    之罪者，檢察官應先將被告送勒戒處所觀察、勒戒，經觀察、勒戒後，無繼續施
    用毒品傾向者，應由檢察官為不起訴處分，有繼續施用毒品之傾向者，由檢察官
    聲請法院裁定令入戒治處所施以強制戒治；依前開規定為不起訴處分後，五年內
    再犯施用毒品之罪，經觀察、勒戒後，認有繼續施用毒品之傾向或三犯以上者，
    不適用前開規定，但應由檢察官聲請法院裁定令入戒治處所施以強制戒治，毒品
    危害防制條例第二十條定有明文。又被告於八十八年間，因施用第二級毒品安非
    他命，經本院先後裁定送觀察、勒戒後，認無繼續施用毒品傾向，經台灣基隆地
    方法院檢察署檢察官二次處分不起訴確定後，五年以內因本案而三犯同一法條罪
    名，已如前述，依毒品危害防制條例第二十條第三項規定，自應依法處罰，核被
    告所為，係犯毒品危害防制條例第十條第一項及第二項之施用第一級、第二級毒
    品罪。其持有第一級毒品海洛因及第二級毒品安非他命之低度行為，應各為施用
    毒品之高度行為所吸收，不另論罪。所犯施用第一級毒品及施用第二級毒品二罪
    ，犯意各別，行為互殊，應予分論併罰。又被告多次施用第一級毒品犯行，時間
    緊接，觸犯構成要件相同罪名，顯係基於概括犯意為之，應依刑法第五十六條連
    續犯規定論以一罪，並加重其刑。再被告前曾於八十六年間，因違反麻醉藥品管
    理條例案件，經台灣高等法院判處有期徒刑六月確定，如易科罰金以三百元折算
    一日，甫於八十七年五月二十九日執行完畢乙情，亦有本院被告全國前案紀錄表
    在卷足憑，其於五年以內再犯本件有期徒刑以上之罪，為累犯，應依刑法第四十
    七條規定加重其刑。爰審酌被告施用足以導致精神障礙及生命危險之成癮性藥物
    及其犯罪動機、次數、品行、犯罪後態度等一切情狀，分別量處如主文所示之刑
    ，並定其應執行之刑，以示懲儆。扣案含海洛因殘渣之塑膠袋一只，因所含毒品
    量微無從分離，應依毒品危害防制條例第十八條第一項前段規定沒收銷燬之；扣
    案注射針筒二支為被告所有供犯罪所用之物，業據其陳明在卷，爰依刑法第三十
    八條第一項第二款規定沒收之。
據上論斷，應依刑事訴訟法第二百九十九條第一項前段，毒品危害防制條例第十條第
第一項、二項、第二十條第三項、第十八條第一項前段，刑法第十一條前段、第五十
六條、第四十七條、第三十八條第一項第二款、第五十一條第五款，判決如主文。
本案經檢察官劉嶽承到庭執行職務
中    華    民    國      九十        年      七      月    二十四    日
                                      臺灣基隆地方法院刑事第三庭
                                          法  官
右正本證明與原本無異。
如不服本判決，應於判決送達後十日內，向本院提出上訴狀。
                                          書記官
中    華    民    國      八十        年              月              日


司法院資訊處製作；財團法人民間司法改革基金會備份。
